Inventaris van het archief van het Nederlandse Gezantschap in Griekenland (Athene), (1920) 1940-1954
Nationaal Archief, Den Haag
- Stukken van bijzondere aard, II
  - JURIDISCHE ZAKEN, C.
    - nationaliteit en behoud nederlanderschap, 1.
      - A(11) Stukken betreffende de nationaliteit van T.C. Pessas-Modderkolk en kinderen, 1950; 52
      - G1 Stukken betreffende het behoud van het nederlanderschap van Maria Pama, 1951; 53
    - oorlogsschade, 2.
      - Stukken betreffende de bescherming van de Nederlandse belangen in Griekenland, 1941, 1944; 54
      - O(25) Stukken betreffende oorlogsschadeclaims van Henry van der Zee & Co, A.M.F. van Duynen, R. van Wijk en W.J.A. Huyzer, 1945-1946; 55
      - O(23) A(11) Stukken betreffende eigendom van Irma Verberne, na de tweede wereldoorlog geconfisceerd door de Griekse regering, 1946, 1948-1950; 56
      - O(45) Stukken betreffende rechtsherstel na de tweede wereldoorlog, 1946-1947; 57
      - O(43) Stukken betreffende recuperatie van door de Duitsers uit Nederland geroofde aggregaten van Maybach-Diesel motoren, 1946-1948; 58
      - O(41) Stukken betreffende de ontvijanding van het vermogen van L. Aliotti-Charnaud, 1948; 59
      - O(32) Stukken betreffende eigendom van D.S. de Jongh-Purser, gelegen in Griekenland, 1949; 60
      - A11 Stukken betreffende vorderingen op de Griekse staat van W.J.A. Huyzer, 1950-1951; 61
      - 313.21 Stukken betreffende regeling van een oorlogsschadeclaim van C.N. Scarlatides, 1950-1952; 62
      - B(22) Stukken betreffende een Griekse wet waarbij vijandelijk eigendom in Griekenland door de staat in bezit wordt genomen., 1951; 63
    - ontvoering griekse kinderen, 3.
      - Stukken betreffende de ontvoering van Griekse kinderen naar oostbloklanden, 1949-1952; 64
      - Stukken betreffende repatriering van Griekse kinderen uit Hongarije en Tsjechoslowakije, 1951, 1953; 65
    - diversen, 4.
      - O(36) Stukken betreffende de moord op Lucie Topali-Schelle en Sophia Topali en hun nalatenschap, 1945-1947; 66
      - X(15) Stukken betreffende de uitwijzing van H.J.J.W. Berntsen uit Zuidslavie, 1948; 67
      - A(11) Stukken betreffende collaboratie van A. van Halem- van Rappard, 1949-1950; 68
      - 319 Stukken betreffende het verdrag en additioneel protocol inzake bescherming rechten van de mens, 1950-1952; 69
  - PASPOORTEN EN INLICHTINGEN, D.
    - X(11) Correspondentie betreffende het verkrijgen van een Turks paspoort voor Rafael Castorini die als kok in dienst zal treden bij de Nederlandse gezant in Turkije, W. Daniels, 1948; 70
    - N(28) Inlichtingen betreffende M.L. Boortman, alias Eddy Michael (van der) Baecker, 1946-1947, 1949-1950; 71
  - VERKEER EN VERVOER, E.
    - luchtvaart, 1.
      - H5(5) Correspondentie betreffende luchtvaartovereenkomsten van Griekenland met Amerika (1946), Belgie (1948), Zwitserland (1948) en Egypte (1949), 1946, 1948-1949; 72
      - H5(5) Stukken betreffende een luchtvaartovereenkomst tussen Griekenland en Nederland, 1947-1948; 73
      - H5(20) Stukken betreffende de ICAO conferentie te Londen, 1949; 74
      - L4 Stukken betreffende de behandeling van vliegtuigen op het Hellenikon vliegveld te Athene, 1951; 75
      - L4 Stukken betreffende vluchten in het Griekse grensgebied, 1951; 76
    - scheepvaart en spoorwegen, 2.
      - H3(6) Stukken betreffende gegevens over gevaren voor de scheepvaart in de Griekse wateren, 1946-1948; 77
      - A3 Stukken betreffende Nederlandse deelneming aan herstelwerkzaamheden aan de haven van Piraeus, 1946-1949; 78
      - H3(14) Voorschriften betreffende geneeskundige verzorging aan boord van Griekse schepen, 1947; 79
      - H3(22) Stukken betreffende de doorvaart door het kanaal van Corinthe, 1948; 80
      - N5 Stukken betreffende de Griekse koopvaardijvloot, 1949-1951; 81
      - N(6) Proces-verbaal met begeleidende brief betreffende de overboord gesprongen A. Mast, mess-roombediende op de ms "Mentor", 1950; 82
      - N8 Stukken betreffende wijziging navigatiebepalingen, 1951; 83
      - N8 Rapportage inzake belasting op scheepvaartondernemingen, 1951; 84
      - 553.163.1 Stukken betreffende het aantal Nederlandse schepen dat de havens Volo en Calamata heeft aangedaan, 1953; 85
      - 921.431 Stukken betreffende het bezoek van de schepen "Piet Hein" en "Dubois" aan de haven van Piraeus, 1953-1954; 86
      - A4 Stukken betreffende de Griekse spoorwegen, 1948-1949; 87
  - ECONOMIE, F.
    - geldsanering en effectenregistratie, 1.
      - B(7) Stukken betreffende geldsanering, 1945-1947; 88
      - A(22) A(16) 611.62 Stukken betreffende effectenregistratie, 1947-1952; 89
    - invoer, 2.
      - HG(2) Stukken betreffende invoerrechten in Griekenland, 1950; 90
      - HG(10) Stukken betreffende invoer uit Griekenland van krenten, 1950-1951; 91
    - amerikaanse steun, 3.
      - H9(1) H9(11) Stukken betreffende Amerikaanse steun voor Griekenland, 1945-1949, 1954; 92
      - H9(18) Stukken betreffende Amerikaanse steun tot herstel van Europa, 1947; 93
      - X(16) Stukken betreffende het Fullbright-agreement tussen de V.S. en Griekenland, 1949; 94
    - belasting, 4.
      - L1 Stukken betreffende een belastingvrijstellingsovereenkomst tussen Griekenland en Nederland, 1950-1951; 95
      - O(17) Stukken betreffende vrijwillige inkomstenbelasting, 1940-1941; 96
    - syndicaat nederland, 5.
      - 613.210.1 613.210.2 Stukken betreffende de liquidatie van het syndicaat "Nederland", 1951-1953; 97
    - rapportage, 6.
      - C(17) Rapportage betreffende het eiland Corfu, opgemaakt door de consul aldaar, 1945; 98
      - C(17) Rapportage betreffende de economische situatie van het ressort van het resoort van het consulaat Piraeus, 1945-1946; 99
      - C(17) Rapportgage betreffende het eiland Kreta, opgemaakt door de vice-consul te Candia, 1945, 1948-1949; 100
      - C(17) Rapportage betreffende het eiland Zante, opgemaakt door de vice-consul aldaar, 1946; 101
    - handels- en betalingsaccoorden, 7.
      - Stukken betreffende handelsaccoorden Griekenland met andere landen, 1946-1951; 102
        Frankrijk ?
        Oostenrijk ?
        Zweden, 1947-1948 ?(16)
        Tjechoslovakije ?(19)
        Italie, 1947-1949 H9(15)
        TRI zone West-Duitsland, 1947-1949 H9(20)
        Zwitserland 1947-1948 H9(14)
        Belgie, 194? H9(28)
        Denemarken, 1949 H9(27)
        Noorwegen, 1949 H9(33)
        Nederland, 1951 HN(16)
        Portugal, 1950 HG(4)
      - HN(16) Stukken betreffende de uitvoering van het handelsverdrag tussen Nederland en Griekenland., 1951; 103
      - H9(4) Stukken betreffende een Grieks-Turks betalingsaccoord, 1945, 1947-1949; 104
      - H9(6) Stukken betreffende een Grieks-Egyptisch accoord betreffende deblokkering van vermogens, 1946; 105
      - H9(5) Stukken betreffende een financieel-economisch accoord, tevens een accoord betreffende wederzijdse deblokkering van vermogens tussen Griekenland en Groot-Brittannie, 1946; 106
    - handelsverkeer, 8.
      - E25 Stukken betreffende handelsverkeer Griekenland met Indonesie, 1939, 1947-1949; 107
      - F(203) H9(9) E(16) HG(7) Stukken betreffende handelsverkeer Nederland - Griekenland, dl. 1, 1946-1949; 108
      - Stukken betreffende handelsverkeer Nederland - Griekenland, dl. 2, 1949-1950; 109
      - F(1) Stukken betreffende de handelingen van Philips in Griekenland, 1944-1949; 110
      - HG12 Stukken betreffende de Griekse mijnbouw, 1950-1951; 111
      - 661.5 Stukken betreffende de financiele toestand in Griekenland, 1953; 112
  - SOCIALE AANGELEGENHEDEN, G.
    - hulp bij natuurrampen, 1.
      - B(15) 712.1 911.0 Stukken betreffende hulpacties voor Griekenland na diverse aardbevingen, o.a. adoptie van dorpen, 1950-1954; 113
      - 911.0 Stukken betreffende de hulp van Griekenland na de Watersnoodramp in 1953, met foto's, 1953-1954; 114
    - repatriering, 2.
      - Correspondentie betreffende J. den Tex, luitenant in het Britse leger, om terugkeer naar Griekenland te bewerkstellingen, 1944; 115
      - O(38) Stukken betreffende repatriering van Nederlanders door de UNRRA, 1945-1946; 116
  - POLITIEKE EN MILITAIRE AANGELEGENHEDEN, H.
    - politieke aangelegenheden, 1.
      - Rapportage betreffende de Griekse regering, 1943-1944; 117
      - B20 Stukken betreffende de zetel en de samenstelling van de Griekse regering, 1943-1944; 118
    - militaire aangelegenheden, 2.
      - O(18) Stukken betreffende de demobilisatie van E.F. de Jongh, 1945-1947; 119
      - 921 Correspondentie betreffende de uitmonstering van de Griekse landmacht, luchtmacht en marine, 1952-1953; 120
      - 921 Stukken betreffende het Nederlandse detachement bij het VN leger te Korea, 1953; 121
- Aanvulling, III
  - Rapport van dhr Th.E.J. de Bie, de Commissaris voor de Militaire Productie van het ministerie van Economische Zaken, over de tussen hem en vertegenwoordigers van de Griekse, respectievelijk Turkse regering gehouden besprekingen te Athene, respectievelijk Ankara over het mogelijk verkrijgen van opdrachten voor Nederlandse bedrijven, 1953; 122
  - Stukken betreffende Britse en Amerikaanse militaire bases in Griekenland, 1953, 123